【裁判字號】    97,訴,1606
【裁判日期】    980226
【裁判案由】    證券投資信託及顧問法等
【裁判全文】
臺灣臺北地方法院刑事判決              97年度訴字第1606號
公  訴  人  臺灣臺北地方法院檢察署檢察官
被      告  丙○○
            乙○○
            己○○
上3人共 同
選任辯護人  施汎泉律師
            陳峰富律師
            張簡勵如律師
被      告  丁○○
選任辯護人  葉秀美律師
上列被告因證券投資信託及顧問法等案件，經檢察官提起公訴（
97 年 度偵字第4811號），本院判決如下：
    主  文
丙○○共同未經主管機關核准，在中華民國境內從事銷售境外基
金，處有期徒刑陸月，併科罰金新臺幣壹佰萬元，有期徒刑如易
科罰金以新臺幣壹仟元折算壹日，罰金如易服勞役，以罰金總額
與壹年之日數比例折算，如附表所示之物品，均沒收。
乙○○共同未經主管機關核准，在中華民國境內從事銷售境外基
金，處有期徒刑肆月，併科罰金新臺幣壹佰萬元，有期徒刑如易
科罰金以新臺幣壹仟元折算壹日，罰金如易服勞役，以罰金總額
與壹年之日數比例折算，如附表所示之物品，均沒收。緩刑貳年
。
己○○共同未經主管機關核准，在中華民國境內從事銷售境外基
金，處有期徒刑肆月，併科罰金新臺幣壹佰萬元，有期徒刑如易
科罰金以新臺幣壹仟元折算壹日，罰金如易服勞役，以罰金總額
與壹年之日數比例折算，如附表所示之物品，均沒收。緩刑貳年
。
丁○○無罪。
    事  實
一、丙○○與乙○○為夫妻關係，乙○○則係位於於臺北市○○
    區○○路1 段169 巷10號3 樓之1 嘉煜興業有限公司（下稱
    嘉煜公司）之登記負責人，丙○○與乙○○均明知未經設立
    登記，不得以公司名義經營業務或為其他法律行為，仍違反
    上開規定於民國95年間成立美商元太國際基金管理公司（下
    稱元太公司），並由丙○○擔任負責人、乙○○則為研究分
    析部經理，嗣自96年3 月間起，以每月新臺幣（下同）40,
    000 元代價僱用亦有前開犯意聯絡之己○○擔任經理，且丙○○、乙○○、己○○均明知元太公司未經行政院金融監督
    管理委員會核准經營不得直接或間接向委任人或第三人取得
    報酬，對有價證券、證券相關商品或其他經主管機關核准項
    目之投資或交易有關事項，提供分析意見或推介建議，經營
    證券投資顧問事業，亦明知元太公司未經主管機關核准，不
    得在中華民國境內從事銷售境外基金，丙○○等3 人竟共同
    基於非法經營之犯意聯絡，先委由不知情之數位行動科技股
    份有限公司（址設臺北市中正區○○○路○ 段130 號6 樓之
    4 ）為元太公司設計及代為管理「www.hedgefundsbank.com
    」網站，並代收會員所繳納之年費轉付至指定之第一商業銀
    行仁愛分行、戶名嘉煜公司、帳號：00000000000 號帳戶內
    ，而以前開網站提供不特定人瀏覽，對外招攬會員。且由丙○○、乙○○、己○○外出拜訪客戶，另推由丙○○、己○○共同研究全球基金行情趨勢，製作成基金研究報告及投資
    建議資料或收集全球基金資訊後，交由不知情之職員丁○○
    （無罪部分詳如後所述）寄發予各會員，並進而基於上述投
    資判斷，為有意願投資之會員執行境外基金之投資，銷售境
    外基金，以此方式以元太公司名義持續經營證券投資研究及
    顧問服務及銷售境外基金業務。嗣因警員認涉及犯罪，乃於
    96年12月3 日，持臺灣臺北地方法院搜索票，前往上揭元太
    公司執行搜索，並扣得丙○○、乙○○所有且供本案犯罪所
    用或預備供犯罪用之如附表所示物品，而查知上情。
二、案經內政部警政署刑事警察局移送臺灣臺北地方法院檢察署
    檢察官偵查起訴。
    理  由
壹、證據能力：
    按被告以外之人於審判外之言詞或書面陳述，除法律有規定
    者外，不得作為證據。又被告以外之人於審判外之陳述，雖
    不符前4 條之規定，而經當事人於審判程序同意作為證據，
    法院審酌該言詞陳述或書面陳述作成時之情況，認為適當者
    ，亦得為證據。當事人、代理人或辯護人於法院調查證據時
    ，知有第159 條第1 項不得為證據之情形，而未於言詞辯論
    終結前聲明異議者，視為有前項同意，刑事訴訟法159 條第
    1 項、第159 條之5 分別定有明文。查證人戊○○、王茂盛
    、甲○○、吳步柔於警詢或偵查中之陳述，對被告丙○○等
    4 人而言；另同案被告彼此間於警詢及偵查中之陳述，對於
    被告而言，均為審判外之陳述而屬傳聞證據，惟被告丙○○
    等4 人、辯護人就上開審判外之陳述，於本院審理中，並不
    爭執證據能力（僅被告丁○○爭執證明力，見97年11月12日
    書狀所載），復未曾於言詞辯論終結前聲明異議，而本院審
    酌該等證人或同案被告陳述作成時之情況，並無違法取證及
    證明力過低之瑕疵，亦認以之作為證據為適當，依前揭規定
    說明，自得為證據。
貳、被告丙○○、乙○○、己○○有罪部分
一、上揭犯罪事實，業經被告丙○○、乙○○、己○○於本院審
    理時均坦承不諱（見本院97年11月17日審判筆錄），核與證
    人戊○○、甲○○、王茂盛、吳步柔於警詢、偵查或本院審
    理中證述情節相符合（見97年度偵字第4811號偵查卷第47頁
    至第50頁、第56頁至第58頁、第66頁至第58頁、第70頁至第
    71頁、第398 頁至第400 頁、第404 頁至第405 頁、本院97
    年12月11日審判筆錄第13頁至第14頁、98年2 月12日審判筆
    錄第3 頁至第4 頁），復有元太國際資產管理及元太盛世客
    戶資料1 份、元太國際資產管理操作手冊1 份、定期定額中
    文資料表1 份、申萬AAA 騰龍基金文件1 份、元太國際資產
    管理申購資料表1 份、Genera l DM1份、首域認購及贖回申
    請書1 份、富斯特斐德投顧基金教材1 份、環球動力策略基
    金DM1 份、AP汽車貸款基金DM、電子郵件1 份、魔搜錢櫃後
    端管理專區網路列印商家（嘉煜公司）資料1 份、嘉煜公司
    存摺影本1 份、元太國際資產管理研究報告暨投資建議1份
    、元太國際資產管理最新研究報告1 份、元太國際基金客戶
    投資分析報告1 份、魔搜錢櫃後端管理專區帳單明細表1份
    、元太公司所屬www.hedgefundsbank.com網站列印資料1份
    、共同基金客戶名冊1 份、第一商業銀行仁愛分行戶名嘉煜
    公司帳戶匯款金額明細1 份、數位公司函覆嘉煜公司會員資
    料1 份、行政院金融監督管理委員會96年4 月25日金管證四
    字第0960019387號函1 份、中華民國證券投資信託暨顧問商
    業同業公會96年7 月31日中信顧字第0960006066號函1 份在
    卷可稽。足徵被告丙○○、乙○○、己○○前開自白與事實
    相符合，堪予採信。本案事證明確，洵堪認定，應依法論科
    。
二、核被告丙○○、乙○○、己○○等3 人所為，均係違反公司
    法第19條第1 項未經設立登記，而以公司名義經營業務之規
    定，應依同條第2 項處罰及違反證券投資信託及顧問法第1
    07條第1 款未經主管機關許可，經營證券投資顧問業務及第
    2 款違反證券投資信託及顧問法第16條規定，在中華民國境
    內從事銷售境外基金之規定之罪。被告丙○○、乙○○、己○○間就上開3 罪間有犯意之聯絡，行為之分擔，均為共同
    正犯，應就各共犯之所為負全部責任。又學理上所稱之集合
    犯，係一種構成要件類型，亦即立法者針對特定刑罰規範之
    構成要件，已預設其本身係持續實行之複次行為，具備反覆
    、延續之行為特徵，或具有重複特質之職業性、營業性或收
    集性犯罪，將之總括或擬制成一個構成要件之「集合犯」行
    為，例如經營、從事業務、收集、販賣、製造、散布等行為
    概念者均屬之；此種犯罪，以反覆實行為典型、常態之行為
    方式，具侵害法益之同一性，因刑法評價上為構成要件之行
    為單數，僅成立一罪，最高法院著有95年度臺上字第1079
    號、96年度臺上字第3064號判決意旨可參。而公司法第19條
    第1 項未經設立登記，而以公司名義經營業務及證券投資信
    託及顧問法第107 條第1 款、第2 款所謂得經營證券投資顧
    問、銷售境外基金業務，本質上即具有反覆性，倘行為人基
    於概括之犯意，在密切接近之一定時間及空間內反覆以公司
    名義從事證券投資顧問業務，無非執行業務所當然，於行為
    概念上，應認為包括的一罪。本件被告丙○○、乙○○、己○○等雖各於前述時間內持續多次以元太公司名義從事證券
    投資顧問業務，及銷售境外基金業務，參照前述說明，亦僅
    成立一罪，併此敘明。被告丙○○、乙○○、己○○係以一
    行為同時觸犯公司法第19條第1 項之規定及證券投資信託及
    顧問法第107 條第1 款、第2 款之規定，為想像競合犯，應
    依刑法第55條規定，從一重罪及情節較重之違反證券投資信
    託及顧問法第107 條第2 款罪名予以處斷。爰審酌被告丙○○、乙○○、己○○等人之素行，犯罪之動機、目的係為牟
    取會員所繳納之費用利益，手段尚屬平和，但渠等非法設立
    公司及經營證券投資顧問事業及銷售境外基金業務，破壞金
    融交易秩序，對社會所生危害匪淺，應予非難，及佐以被告
    丙○○、乙○○、己○○等人犯罪後均坦承犯行，態度甚佳
    等一切情狀，各量處如主文所示之刑，並就科處有期徒刑及
    併科罰金部分分別諭知易科罰金及易服勞役之折算標準。末
    查被告乙○○、己○○前未曾受有期徒刑以上刑之宣告，此
    有臺灣高等法院被告前案紀錄表1 份存卷可考，被告乙○○
    、己○○因一時失慮致犯本罪，犯後均已坦承犯行，尚知悔
    悟，且被告乙○○日前甫生有1 女，尚須撫育，有出生證明
    書1 份在卷可佐；另被告己○○於本案所獲得之利益不多，
    其等經此偵、審之教訓，自當知所惕勉而無再犯之虞，本院
    綜核各情認上開對被告乙○○、己○○所宣告之刑以暫不執
    行為適當，故併予宣告緩刑2 年，以啟自新。至被告丙○○
    為元太公司之負責人，破壞金融交易秩序，對社會所生危害
    尤甚，且其於97年間另涉犯毀棄損壞罪案件，經本院於97年
    8 月14日以97年度訴字第757 號判決判處有期徒刑6 月，減
    為有期徒刑3 月，嗣經提起上訴，目前正由臺灣高等法院審
    理中，有臺灣高等法院被告前案紀錄表1 份在卷可稽，本案
    已不宜宣告緩刑，併此敘明。
四、扣案之如附表所示之物，均係被告丙○○、乙○○所有，業
    經被告丙○○、乙○○供述明確在卷（見97年度偵字第4811
    號偵查卷第10頁、第12頁背面），且俱為本案犯罪所用或預
    備供犯罪用之物，應依刑法第38條第1 項第2 款規定宣告沒
    收。至員工打卡單8 張，則係元太公司內部管理人員所用，
    與本案無關，爰不對之為沒收之諭知。
、被告丁○○無罪部分
一、公訴意旨另略以：被告丁○○與被告丙○○、乙○○、己○○共同基於犯意聯絡，明知公司未經設立登記，不得以公司
    名義經營業務或為其他法律行為，且明知未經行政院金融監
    督管理委員會或主管機關核准不得經營證券投資顧問事業及
    不得在中華民國境內從事銷售境外基金，竟以元太公司名義
    對外經營證券投資研究及顧問服務、銷售境外基金業務，且
    推由被告丁○○在元太公司內除接聽客戶電話外，並負責將
    被告己○○交付予之分析報告，寄送予客戶，及製作客戶投
    資之基金持股明細，以電子郵件之方式，按月寄送對帳單、
    投資報告予客戶，因認被告丁○○亦涉犯公司法第19條1 項
    未經設立登記，而以公司名義經營業務之規定，應依同條第
    2 項處罰及違反證券投資信託及顧問法第107 條第1 款未經
    主管機關許可，經營證券投資顧問業務及第2 款違反證券投
    資信託及顧問法第16條規定，在中華民國境內從事銷售境外
    基金之規定之罪嫌云云。
二、按犯罪事實應依證據認定之，無證據不得認定其犯罪事實；
    不能證明被告犯罪者，應諭知無罪之判決，刑事訴訟法第15
    4 條第2 項、第301 條第1 項分別定有明文。次按事實之認
    定，應憑證據，如未能發現相當證據，或證據不足以證明，
    自不能以推測或擬制之方法，為裁判基礎，最高法院40年台
    上字第86號著有判例可資參照；又所謂證據，係指超越一切
    合理之可疑，足以認定被告確有犯罪行為之積極事證而言。
    苟依現存之積極事證，就起訴意旨所指被告犯罪之待證事實
    ，尚非不得為其他較有利被告之推斷，本諸罪疑之法則，自
    難謂該事證已適合於被告犯罪事實之認定。末按認定犯罪事
    實須憑積極證據，卷存證據資料不足以積極證明犯罪事實時
    ，被告並不負自證其為無罪之責任。且認定犯罪事實所憑之
    證據，雖不以直接證據為限，間接證據亦包括在內，然而無
    論直接證據或間接證據，其為訴訟上之證明，須於通常一般
    之人均不致有所懷疑，而得確信其為真實之程度者，始得據
    為有罪之認定，倘其證明尚未達到此一程度，而有合理之懷
    疑存在而無從使事實審法院得有罪之確信時，即應由法院為
    諭知被告無罪之判決，最高法院76年台上字第4986號亦著有
    判例足參。
三、公訴人認被告丁○○犯有上揭犯行，無非係以同案被告丙○○、乙○○、己○○之供述，及證人戊○○、王茂盛、甲○○、吳步柔之證述，復有前揭元太國際資產管理及元太盛世
    客戶資料等資料為其論據。
四、訊據被告丁○○堅決否認涉有上揭犯行，辯稱：伊於96 年5
    月間進入元太公司擔任行政助理，平日皆由被告乙○○指示
    工作內容，亦是依被告乙○○或己○○之指示寄發E －MALL
    信件予客戶，伊並無添加任何個人意見在E －MALL信件內。
    伊當時是半工半讀之性質到元太公司上班，伊不知道元太公
    司是未經相關單位核准即成立之公司，並經營業務等語。經
    查：
  (一)被告丙○○、乙○○、己○○均明知公司未經設立登記，不
    得以公司名義經營業務或為其他法律行為，且明知未經行政
    院金融監督管理委員會或主管機關核准不得經營證券投資顧
    問事業及不得在中華民國境內從事銷售境外基金，竟以元太
    公司名義對外經營證券投資研究及顧問服務、銷售境外基金
    業務，先委由不知情之數位行動科技股份有限公司為元太公
    司設計及代為管理「www.hedgefundsbank.com」網站，並代
    收會員所繳納之年費轉付至指定之第一商業銀行仁愛分行、
    戶名嘉煜公司、帳號：00000000000 號帳戶內，而以前開網
    站提供不特定人瀏覽，對外招攬會員。且由被告丙○○、乙○○、己○○外出拜訪客戶，另推由被告丙○○、己○○共
    同研究全球基金行情趨勢，製作成基金研究報告及投資建議
    資料或收集全球基金資訊後，寄發予各會員，並進而基於上
    述投資判斷，為有意願投資之會員執行境外基金之投資，銷
    售境外基金，以此方式以元太公司名義持續經營證券投資研
    究及顧問服務、銷售境外基金業務等情，為被告丁○○所不
    爭執，且已經本院認定如前所述。
  (二)而依被告丁○○供稱：伊於96年5 月間進入元太公司工作擔
    任行政助理，平日皆由被告乙○○指示工作內容，亦是依被
    告乙○○或己○○之指示寄發E －MALL信件予客戶，伊並無
    添加任何個人意見在E －MALL信件內乙節，核與同案被告丙○○於警詢及本院審理中陳稱：丁○○負責公司雜事，是助
    理小姐，96年5 月間僱用。丁○○之工作內容是去銀行匯款
    或寄發信件、接聽電話，並不需要為公司招攬業務。丁○○
    也沒有能力回答客戶詢問事項。丁○○之工作內容，起初是
    伊在前1 天交代，後來改由乙○○，伊都是將相關投資基金
    內容打好後，交給丁○○去寄送客戶等語（見97年度偵字第
    4811號偵查卷第14頁、本院97年12月11日審判筆錄第3 頁至
    第5 頁）；同案被告乙○○於警詢及本院審理中陳稱：丁○○在公司是行政助理，負責接聽電話、收發信件，到銀行，
    也會將一些資料交由丁○○輸入電腦後寄發予會員。丁○○
    並無能力回答會員詢問基金事項，也不會指示丁○○製作財
    務分析資料等語（見97年度偵字第4811號偵查卷第21頁背面
    、本院97年12月11日審判筆錄第7 頁至第9 頁）；同案被告
    己○○於警詢、偵查及本院審理中陳稱：丁○○在公司內是
    作一些事務性行政工作。丁○○是公司的行政助理，會協助
    伊作一些建檔的工作。伊會上網找市場趨勢與投資資訊，整
    合後請丁○○幫伊寄送給打電話來詢問之客戶與會員等語（
    見97年度偵字第4811號偵查卷第30頁、97年度偵字第48 11
    號偵查卷第7 頁、本院97年12月11日審判筆錄第10頁），均
    相符合。再參酌被告丁○○斯時為高職生，亦非就讀與財務
    有關之科系，此亦經同案被告乙○○於本院審理中證述明確
    （見97年12月11日審判筆錄第8 頁），而以此學識背景，被
    告丁○○應無具有證券、基金分析之學識，而能獨立為證券
    投資分析與研究，提供建議及意見之能力，及佐以被告丙○○、乙○○、己○○於元太公司內，各有其職務範圍，乃僱
    請被告丁○○從事一般行政事務之處理，亦屬合理，足見被
    告丁○○確實是受僱於元太公司每月支領薪水，平日亦係接
    受指示而為一般行政雜務事務之人員，並非元太公司之經營
    者，或參與決策之人甚明。
  (三)又被告丁○○既僅是受僱於元太公司每月支領薪水，平日亦
    係接受指示而為一般行政雜務事務之人員，並非元太公司之
    經營者，或參與決策之人，已如前所述，被告丁○○實不可
    能於受僱時要求公司負責人提示公司執照、營利事業登記證
    或經主管機關核准營業之證明文件，甚或對此為過問之餘地
    。何況，被告丁○○於斯時尚在就學，社會經驗不足，亦無
    經貿或無從事證券投資分析、研究之相關經驗，其當有可能
    不知同案被告丙○○等人所經營之元太公司係未經合法設立
    登記之公司，且未經相關單位核准，即以元太公司名義對外
    經營證券投資研究及顧問服務、銷售境外基金業務，是被告
    丁○○供稱：伊不知道元太公司是未經相關單位核准即成立
    之公司，且未經相關單位核准，即以元太公司名義對外經營
    證券投資研究及顧問服務、銷售境外基金業務之情，應非全
    屬虛妄。
  (四)公訴人起訴雖認被告丁○○在元太公司內除接聽客戶電話外
    ，並負責將被告己○○交付予之分析報告，寄送予客戶，及
    製作客戶投資之基金持股明細後，以電子郵件方式，按月寄
    送對帳單、投資報告予客戶乙節。而被告丁○○亦不否認係
    由其於每月將同案被告己○○所交付之投資報告電子檔資料
    及其製作之投資報酬單、海外基金持股明細，以電子郵件方
    式寄送予客戶等情（見97年度偵字第4811號偵查卷第6 頁）
    ，惟被告丁○○既係受僱於元太公司擔任一般行政事務人員
    ，其於職務範圍內，接受指示而為前揭製作或寄送資料予客
    戶等行政事務之行為，並無違悖常情之處，實難依此即遽以
    認被告丁○○與被告丙○○、乙○○、己○○就前開經本院
    認定有罪之犯行有何犯意聯絡或行為分擔。
  (五)至證人戊○○於警詢及本院審理中僅證稱：是元太公司之會
    員，打電話至元太公司是陳經理接的，有參加過說明會，但
    不記得丁○○是否在現場等語（見97年度偵字第4811號偵查
    卷第47頁至第49頁、98年2 月12日審判筆錄第3 頁至第4 頁
    ）；證人甲○○於警詢、偵查及本院審理中證稱：伊是元太
    公司的會員，曾多次撥打電話至元太公司，是林小姐接聽等
    語（見97年度偵字第4811號偵查卷第56頁至第58頁、本院97
    年12月11日審判筆錄第13頁）；證人王茂盛於警詢及偵查中
    證稱：伊是該公司之會員，伊沒去過公司，是丙○○與乙○○到伊家拜訪。且公司資料大部分是以電子郵件寄給伊的等
    語（見97年度偵字第4811號偵查卷第66頁至第68頁、第399
    頁）：證人吳步柔於警詢及偵查中證稱：伊是元太公司之會
    員，都是以電話與林小姐聯絡，伊沒有去過元太公司，只認
    識林小姐、陳經理。伊打電話至公司幾乎都是丁○○接的，
    伊都說要找己○○等語（見97年度偵字第4811號偵查卷第70
    頁至第71頁、第405 頁）。均無足證明被告丁○○與被告丙○○、乙○○、己○○就前開經本院認定有罪之犯行間有何
    犯意聯絡或行為分擔。是該等證言仍不足作為被告丁○○不
    利益之認定。
五、綜上所述，公訴人此部分所舉上開證據方法尚有合理性懷疑
    存在，致本院無法形成有罪之確信，根據「罪證有疑，利於
    被告」之證據法則，即不得遽為不利被告丁○○之認定。此
    外，復查無其他積極證據足認被告丁○○確有公訴人所指之
    前開犯行，不能證明被告丁○○犯罪，揆諸前開法條及判決
    意旨，依法應諭知被告丁○○無罪之判決。
據上論斷，應依刑事訴訟法第299 條第1 項前段、第301 條第1
項，公司法第19條，證券投資信託及顧問法第107 條第1 款、第
2 款，刑法第11條前段、第28條、第55條、第41條第1 項前段、
第42條第5 項、第38條第1 項第2 款、第74條第1 項第1 款，判
決如主文。
中    華    民    國    98    年    2     月    26    日
                        臺灣臺北地方法院刑事第十七庭
                              審判長法  官  劉煌基
                                    法  官  葉力旗
                                    法  官  賴淑美
以上正本證明與原本無異。
如不服本判決應於收受送達後10日內向本院提出上訴書狀，並應
敘述具體理由；其未敘述上訴理由者，應於上訴期間屆滿後20日
內向本院補提理由書（均須按他造當事人之人數附繕）「切勿逕
送上級法院」。
                                    書記官  許翠燕
中    華    民    國    98    年    2     月    26    日
附錄論罪科刑法條
證券投資信託及顧問法第107條
有下列情事之一者，處5 年以下有期徒刑，併科新臺幣100 萬元
以上5,000萬元以下罰金：
一、未經主管機關許可，經營證券投資信託業務、證券投資顧問
    業務、全權委託投資業務或其他應經主管機關核准之業務。
二、違反第16條第1 項規定，在中華民國境內從事或代理募集、
    銷售境外基金。
公司法第19條
未經設立登記，不得以公司名義經營業務或為其他法律行為。
違反前項規定者，行為人處1 年以下有期徒刑、拘役或科或併科
新臺幣15萬元以下罰金，並自負民事責任；行為人有二人以上者
，連帶負民事責任，並由主管機關禁止其使用公司名稱。
附表：
┌──┬────────────────┬──────┐
│編號│物品名稱                        │數量        │
├──┼────────────────┼──────┤
│1   │元太國際資產管理及元太盛世各戶資│陸冊        │
│    │料                              │            │
├──┼────────────────┼──────┤
│2   │皇家聯合全能投資作業手冊        │壹冊        │
├──┼────────────────┼──────┤
│3   │創億理財基金利益維護系統手冊    │壹冊        │
├──┼────────────────┼──────┤
│4   │元太國際資產管理操作手冊        │壹冊        │
├──┼────────────────┼──────┤
│5   │名片                            │陸盒        │
├──┼────────────────┼──────┤
│6   │創億理財入會申請書              │壹冊        │
├──┼────────────────┼──────┤
│7   │筆記本                          │壹本        │
├──┼────────────────┼──────┤
│8   │委託推廣協議書                  │壹冊        │
├──┼────────────────┼──────┤
│9   │定期定額中文資料                │貳份        │
├──┼────────────────┼──────┤
│10  │申萬AAA騰龍基金                 │拾陸份      │
├──┼────────────────┼──────┤
│11  │元太國際資產管理申購資料表      │壹本        │
├──┼────────────────┼──────┤
│12  │GENERALI DM                     │拾份        │
├──┼────────────────┼──────┤
│13  │首域認購及贖回申請書            │壹冊        │
├──┼────────────────┼──────┤
│14  │富斯特斐德投顧基金教材          │壹份        │
├──┼────────────────┼──────┤
│15  │環球動力策略基金DM              │壹份        │
├──┼────────────────┼──────┤
│16  │元太國際資產管理研究報告暨投資建│壹冊        │
│    │議                              │            │
├──┼────────────────┼──────┤
│17  │元太國際資產管理最新研究報告    │壹冊        │
├──┼────────────────┼──────┤
│18  │AP汽車貸款基金DM                │壹疊        │
├──┼────────────────┼──────┤
│19  │元太國際基金客戶投資分析報告關資│壹疊        │
│    │料                              │            │
├──┼────────────────┼──────┤
│20  │共同基金客戶名冊                │壹疊        │
├──┼────────────────┼──────┤
│21  │光碟                            │肆片        │
└──┴────────────────┴──────┘


司法院資訊處製作；財團法人民間司法改革基金會備份。
